臺灣臺北地方法院刑事判決　　　　　　　　　　　　九十一年度簡上字第二六號
　　上　訴　人
　　即　被　告　甲○○
右上訴人因家庭暴力防治法案件，不服本院簡易庭九十年度簡字第三九八四號，中華
民國九十年十二月十一日第一審簡易判決（聲請案號：九十年度偵字第一八二九九號
），提起上訴，本院第二審合議庭判決如左：
    主  文
上訴駁回。
    事  實
一、甲○○與乙○○係夫妻關係，具有家庭暴力防治法第三條第一款所指之家庭成員
    關係，甲○○前因對於乙○○施以家庭暴力，經本院九十年家護字第一九一號，
    民國九十年六月六日依家庭暴力防治法第十三條核發、有效期間為十二個月、內
    容包含禁止甲○○直接或間接對於乙○○為騷擾、通話行為之民事通常保護令，
    兩人並已別居。甲○○明知上情，竟基於概括犯意，連續於前開保護令有效期間
    內之附表所示時間，以其所有0000000000號行動電話及000000
    00號電話撥打乙○○之0000000000號行動電話，對於乙○○為如附
    表所示內容之騷擾、通話行為多次，而違反本院前揭裁定。
二、案經乙○○訴由臺北縣警察局新店分局報告臺灣臺北地方法院檢察署檢察官偵查
    並聲請簡易判決處刑。
    理  由
一、右揭犯罪事實，業據被告甲○○於本院審理中坦承不諱，核與告訴人乙○○於警
    訊中指述內容相符，並有前開民事通常保護令正本、電話通話內容錄音帶及譯文
    、戶籍謄本、送達證書等在卷可稽，雖被告另辯稱：係因收到不詳男子所聲請核
    發之本票裁定，懷疑是告訴人將本票交與他人向伊追索才打電話質問，惟按家庭
    暴力防治法第十三條第二項第二款「禁止相對人直接或間接對於被害人為騷擾、
    通話、通信或其他非必要之聯絡行為」，包含禁止接觸令（no contact order）
    及禁止騷擾令（no harassment order）二種禁制令，是保護令之相對人不惟不
    能對於聲請人有何騷擾行為，亦不能有何保護令所禁止之聯絡接觸行為，是以，
    縱令被告確有上開原因始對告訴人騷擾、通話，亦不能為被告有利之認定。又細
    繹多次通話內容，尚無從認定被告有對於告訴人為加害生命、身體、自由、名譽
    、財產之惡害通知，應行敘明。綜上所述，本件事證明確，被告犯行堪以認定，
    應依法論科。
二、核被告所為，係犯家庭暴力防治法第五十條第二款之違反保護令罪，被告多次犯
    行，時間緊接、方法相近、觸犯構成犯罪要件相同之罪名，顯係基於概括犯意，
    應依連續犯之規定論以一罪，並依法加重其刑。原審依刑事訴訟法第四百四十九
    條第一項前段、第三項、第四百五十四條第二項，家庭暴力防治法第五十條第二
    款，刑法第十一條前段、第五十六條、第四十一條第一項前段，罰金罰鍰提高標
    準條例第二條之規定，逕以簡易判決判處拘役五十日，如易科罰金，以銀元三百
    元即新臺幣九百元折算一日，其認事用法，除刑法第四十一條第一項後段之「但
    確因不執行所宣告之刑，難收矯正之效，或難以維持法秩序」等規定，均屬檢察
    官指揮執行時所應斟酌裁量之事項，而非法院裁判時所應審酌者，不需特意捨棄
    不予引用，應一併引用外，其餘均無不合，量刑亦屬妥適。被告上訴意旨仍執前
    詞，空言指摘原審判決不當，顯無理由，應予駁回。
據上論斷，應依刑事訴訟法第四百五十五條之一第一項、第三項、第三百六十八條，
判決如主文。
本案經檢察官陳錫柱到庭執行職務
中      華      民      國    九十一    年      四      月     十二     日
                                      臺灣臺北地方法院刑事第八庭
                                          審判長法  官  王淑滿
                                                法  官  鄭佾瑩
                                                法  官  張永宏
右正本證明與原本無異。
不得上訴。
                                                書記官  高永珍
中      華      民      國    九十一    年      四      月     十二     日
附錄本件論罪科刑法條全文：
家庭暴力防治法第五十條第二款
違反法院依第十三條、第十五條所為之下列裁定者，為本法所稱之違反保護令罪，處
三年以下有期徒刑、拘役或科或併科新臺幣十萬元以下罰金：
一、禁止實施家庭暴力行為。
二、禁止直接或間接騷擾、接觸、通話或其他連絡行為。
三、命遷出住居所。
四、遠離住居所、工作場所、學校或其他特定場所。
五、命完成加害人處遇計畫、戒癮治療、精神治療、心理輔導或其他治療、輔導。
附表：
┌────────┬──────────────────────────┐
│時間            │通話內容                                            │
├────────┼──────────────────────────┤
│九十年七月廿七日│被告：你很厲害，電話不用接沒有關係啦，已經跟你講了啦│
│凌晨三時十一分  │      ，小孩子你要帶走，我已經忍很久了，你真的要搞到│
│                │      哦，再搞下去沒關係，講過的事情什麼好聚好散，你│
│                │      真的要搞女兒沒飯吃，什麼你要小孩子，講了一大堆│
│                │      屁話，今天去法院幹嘛，做人不要做到這樣啦。    │
├────────┼──────────────────────────┤
│九十年七月廿七日│被告：喂，你的電話不想接了哦？你知道你女兒現在過得怎│
│早上十一時四十四│      麼樣嗎？你要搞到你的女兒沒有父母沒關係，什麼事│
│分              │      情不要這麼絕，做事要想到以前。你說隨便我的哦，│
│                │      我是欠你什麼一千萬，媽的，你三天之內沒有給我處│
│                │      理掉沒關係，我們什麼事情到今天為止啦，小孩子你│
│                │      門都沒有。                                    │
│                │告訴人：我本來就沒辦法要小孩子。                    │
│                │被告：幹，你的心肝給狗咬了，你根本就不要小孩嘛！    │
│                │告訴人：是你先對待我這樣的。                        │
│                │被告：我這條命陪你啦，你聽唔嗎？他媽的，我認識你二十│
│                │      年，他媽的我眼睛瞎了，我命陪你啦，我陪你玩到底│
│                │      。                                            │
│                │告訴人：我跟你講，眼睛瞎的不知道是誰啦！            │
│                │被告：好！你三天內沒有給我撤除掉，我把你搞到那個男孩│
│                │      子，他媽的，晚上我就去找他了啦。              │
│                │告訴人：沒有辦法，我為了要還人家的錢，我欠人家的錢，│
│                │      沒辦法。                                      │
│                │被告：你跟他借是你家的事。我沒有欠你錢，你們做假債務│
│                │      有做債務的處理方式。                          │
│                │告訴人：我不跟你講了啦！                            │
├────────┼──────────────────────────┤
│九十年七月廿七日│被告：喂，電話都不接了啦，你不想處理就對了，沒關係，│
│下午一時四十四分│      我後天開始，明天我把事情處理完了哦，把店裡所有│
│                │      事情處理，從後天開始，我會帶著小孩子到公司去，│
│                │      你不處理沒關係，我會把小孩子送到托兒院去，那我│
│                │      就陪你了，看你不處理，就陪你玩了啦，事情電話都│
│                │      不接沒有關係，我真的會把小孩子送到你公司，看你│
│                │      要怎樣處理啦！                                │
├────────┼──────────────────────────┤
│九十年七月卅一日│被告：喂，電話不用接了啦，我跟你講過了，明天我就到公│
│下午一時卅一分  │      司找你了啦，明天十點鐘我就帶小孩子到你公司找你│
│                │      啦                                            │
└────────┴──────────────────────────┘
